# [ 求助陈版 ] 以票据结算的应收账款进行保理是否能终止确认

提问人：FreeSoulTimo 时间：2023-01-13 21:03:27
陈版，新年快乐，关于应收账款保理是否能终止确认，项目组和客户有不同意见，您看哪个意见更合适
背景：
1/ 公司A与保理公司签订保理协议 –> 该协议符合终止确认条件的，项目组和客户没有异议；
2/ 因为是暗保理，被保理应收账款的债务人需要先回款至公司A，再由公司A转交至保理公司，即过手。
3/ 在执行以上的过手时，债务人偿付的银票，保理公司不接受公司A转交银票，必须要现金。因此，保理公司给予公司A2个月的宽恕期，宽恕期内公司A择机在市场上贴现，贴现后回款至保理公司，贴现息由公司A承担。
关于以上，被保理应收账款是否能终止确认：
公司认为：后续过手过程不影响保理终止确认的判断，如果被保理应收账款的债务人不能及时交付银票，和公司A无关，风险已经完全转移，因而可以终止确认被保理应收账款；
项目组认为：收到银票代位被保理的应收账款，因为贴现息是由公司A承担，且在应收账款保理时间，贴现息的金额是浮动的，所以在贴现时点公司尚未完全转移该交易形成的应收债权的全部风险，因而不能终止确认被保理应收账款。

回答人：chenyiwei
项目组的意见基本合理。另外，在收到银票和将款项归还保理公司之间，时间间隔最长可以是 2 个月，这已经不符合过手测试中的“不延误原则”了。